【裁判字號】    99,審易,380
【裁判日期】    990429
【裁判案由】    竊盜
【裁判全文】
臺灣桃園地方法院宣示判決筆錄         99年度審易字第380號
公  訴  人  臺灣桃園地方法院檢察署檢察官
被      告  甲○○○
指定辯護人  本院公設辯護人林銘宏
上列被告因竊盜案件（起訴案號：98年度偵字第13203 號），於
中華民國99年4 月29日下午5 時許，在本院第十四法庭宣示判決
，出席職員如下：
          法  官   鍾雅蘭
          書記官   石曉芸
法官起立朗讀判決主文、犯罪事實要旨、處罰條文、附記事項，
及告以上訴限制、期間並提出上訴狀之法院，且諭知記載其內容
：
一、主  文：
    甲○○○竊盜，累犯，處有期徒刑陸月，如易科罰金，以新
    臺幣壹仟元折算壹日，扣案之萬能鑰匙壹支沒收；又竊盜，
    累犯，處有期徒刑伍月，如易科罰金，以新臺幣壹仟元折算
    壹日，扣案之萬能鑰匙壹支沒收。應執行有期徒刑玖月，如
    易科罰金，以新臺幣壹仟元折算壹日，扣案之萬能鑰匙壹支
    沒收。
二、犯罪事實要旨：
    甲○○○前於民國84年間因違反麻醉藥品管理條例案件，經
    本院以84年度易字第807 號判決判處有期徒刑1 年確定；於
    同年間另因違反肅清煙毒條例等案件，經本院以84年度訴字
    第1046號判決分別判處有期徒刑1 年4 月、3 年4 月，應執
    行有期徒刑4 年6 月確定，並與前揭有期徒刑1 年接續執行
    ，於86年7 月8 日縮刑假釋併付保護管束出監，嗣經撤銷假
    釋，尚餘殘刑有期徒刑3 年3 月12日；又於89年間因加重竊
    盜案件，經本院以89年度訴字第1716號判決判處有期徒刑2
    年6 月，刑前強制工作3 年確定，並與上開殘刑有期徒刑3
    年3 月12日接續執行，於97年3 月7 日縮刑假釋併付保護管
    束出監，迄97年8 月28日保護管束期滿未經撤銷假釋，其未
    執行之刑，以已執行論（於本案構成累犯）。詎猶不知悔改
    ，竟意圖為自己不法之所有，先後為下列竊盜犯行：
  (一)先於98年5 月28日晚間某時，在桃園縣楊梅鎮○○里○○路
    8 號前，持其所有之萬能鑰匙1 支竊取乙○○所有牌照號碼
    為8003-LP 號之馬自達牌自用小客車，得手後改為懸掛某姓
    名、年籍不詳，綽號「名山」之成年男子交付之LV-5118 號
    車牌供己使用（該LV-5518 號車牌業經註銷，非屬贓物；至
    於該車原懸掛之8003-LP 號車牌則遭被告棄置於桃園縣內某
    水圳）。
  (二)另於98年5 月30日晚間某時，在桃園縣八德市○○路8 號前
    ，再持上開萬能鑰匙1 支竊取丙○○所有牌照號碼為V5-710
    0 號之自用小貨車，得手後供己使用一段時間即棄置於桃園
    縣楊梅鎮○○○○道附近某處。嗣於98年6 月5 日下午3 時
    30分許，甲○○○駕駛其上開竊得改懸掛LV-5118 號車牌之
    馬自達牌自用小客車搭載鄧閔雄、丘孝廉（該二人均由檢察
    官另為不起訴處分確定）行經桃園縣中壢市○○路562 號前
    時，為警攔檢查獲，並扣得其所有供上開二次竊盜犯行所用
    之萬能鑰匙1 支，而甲○○○於有偵查犯罪權限之機關尚未
    知悉何人為上開竊取牌照號碼V5-7100 號自用小貨車之犯罪
    人前，即向警方自首其為該犯行之犯罪人，並帶同警方至棄
    置地點尋獲牌照號碼為V5 -7100號之自用小貨車，進而接受
    裁判。
三、處罰條文：
    刑法第320 條第1 項、第47條第1 項、第62條前段、第41條
    第1 項前段、第8 項、第38條第1 項第2 款、第51條第5 款
    ，刑法施行法第1 條之1 第1 項、第2 項前段。
四、附記事項：
    按刑法第41條原規定：「前項（即易科罰金之折算標準）規
    定於數罪併罰，其應執行之刑未逾6 月者，亦適用之。」該
    規定於98年1 月21日修正為：「第1 項至第3 項規定於數罪
    併罰，其應執行之刑未逾6 個月者，亦適用之。」並移列於
    同條第8 項，且自98年9 月1 日起施行，其關於數罪併罰，
    數宣告刑均得易科罰金，而定應執行之刑逾6 個月者，排除
    適用同條第1 項得易科罰金之規定部分，業經98年6 月19日
    大法官釋字第662 號解釋宣告自該解釋公布日起失其效力。
    嗣刑法第41條已於98年12月30日修正公布，同條第8 項修正
    為「第1 項至第4 項及第7 項之規定，於數罪併罰之數罪均
    得易科罰金或易服社會勞動，其應執行之刑逾6 月者，亦適
    用之。」並自99年1 月1 日起生效施行。本院以為，此為前
    述大法官釋字第662 號之明文化，無庸比較新舊法，而應直
    接適用之。本件被告所犯各罪宣告刑均得易科罰金，雖經本
    院合併定應執行刑超過有期徒刑6 月，依前述說明，自應就
    本件應執行之刑諭知易科罰金之折算標準。
五、協商判決除有刑事訴訟法第455 條之4 第1 項第1 款於本訊
    問程序終結前，被告撤銷協商合意或檢察官撤回協商聲請者
    ；第2 款被告協商之意思非出於自由意志者；第4 款被告所
    犯之罪非第455 條之2 第1 項所定得以協商判決者；第6 款
    被告有其他較重之裁判上一罪之犯罪事實者；第7 款法院認
    應諭知免刑或免訴、不受理者情形之一，及違反同條第2 項
    「法院應於協商合意範圍內為判決；法院為協商判決所科之
    刑，以宣告緩刑或2 年以下有期徒刑、拘役或罰金為限」之
    規定者外，不得上訴。
六、如有前述例外得上訴之情形，又不服本件判決，得自收受判
    決送達後10日內，向本院提出上訴書狀，上訴於第二審法院
    。
中    華    民    國    99    年     4    月    29    日
                        刑事庭  法  官  鍾雅蘭
                                書記官  石曉芸
以上正本證明與原本無異。
                                書記官  石曉芸
中    華    民    國    99    年     4    月    29    日
附錄本案論罪科刑法條：
中華民國刑法第320條
意圖為自己或第三人不法之所有，而竊取他人之動產者，為竊盜
罪，處5 年以下有期徒刑、拘役或5 百元以下罰金。
意圖為自己或第三人不法之利益，而竊佔他人之不動產者，依前
項之規定處斷。
前二項之未遂犯罰之。

司法院資訊處製作；財團法人民間司法改革基金會備份。
